臺灣板橋地方法院刑事判決　　　　　　　96年度易字第2059號
公　訴　人　臺灣板橋地方法院檢察署檢察官
被　　　告　丙○○
上列被告因竊盜案件，經檢察官提起公訴（96年度偵字第8517號
、第12549號），本院判決如下：
    主  文
丙○○踰越安全設備竊盜未遂，處有期徒刑陸月，如易科罰金，
以新臺幣壹仟元折算壹日；減為有期徒刑參月，如易科罰金，以
新臺幣壹仟元折算壹日。又竊盜，處有期徒刑捌月，如易科罰金
，以新臺幣壹仟元折算壹日；減為有期徒刑肆月，如易科罰金，
以新臺幣壹仟元折算壹日。上開所減之刑應執行有期徒刑陸月，
如易科罰金，以新臺幣壹仟元折算壹日。
    事  實
一、丙○○意圖為自己不法之所有，先後為下列竊盜犯行：
  (一)民國九十六年三月二十三日凌晨二時四十八分許，丙○○踰
    越具有防閑效果、核屬安全設備之通風窗戶，進入夜間無人
    在內之臺北縣永和市○○路二０三巷二號「奧爾仕幼稚園」
    ，著手搜尋財物，惟尚未得手，即因保全人員據報前來而跳
    窗逃逸。逃逸過程中丙○○不慎將其所使用之行動電話遺留
    現場，而為警循線查獲。
  (二)九十六年四月八日上午六時許，丙○○利用臺北縣中和市○
    ○路十二號之寵物店鐵捲門遭不詳人士開啟之機會，入內竊
    取由吳錦雯所管領之雪納瑞犬、瑪爾濟斯犬、吉娃娃犬、短
    毛臘腸犬各一隻及美國短毛貓一隻（侵入建築物部分未據告
    訴），得手後旋逃逸無蹤。嗣與丙○○同住臺北縣中和市○
    ○街十四巷二十四號二樓之劉寶珠因涉犯毒品案件，於九十
    六年四月十三日凌晨一時三十分許，在臺北縣永和市○○路
    ○段與四維街口為警查獲，經徵得劉寶珠之同意搜索上址後
    ，發現該處有吳錦雯失竊之瑪爾濟斯犬一隻，始循線查悉上
    情。
二、案經臺北縣政府警察局永和分局移送臺灣板橋地方法院檢察
    署檢察官偵查起訴。
    理  由
一、上揭犯罪事實，業據被告丙○○於偵查及本院準備程序、審
    理時均自白不諱，核與證人即告訴人乙○○、吳錦雯分別於
    警詢中指述之情節相符，另經證人葉招盛、劉寶珠、葉舒慈
    、艾芳蘭及簡宏宇於警詢中供陳明確，並有通聯調閱查詢單
    一份、中華電信股份有限公司３Ｇ影音行動電話業務租用申
    請書影本一件、臺灣大哥大股份有限公司行動電話服務申請
    書影本一紙、手機照片二張、贓物認領保管單三張及監視錄
    影翻拍照片四張在卷可稽，足認被告之自白與事實相符。從
    而本案事證明確，被告犯行堪予認定。
二、核被告所為，就犯罪事實欄(一)部分，係犯刑法第三百二十一
    條第二項、第一項第二款之踰越安全設備竊盜未遂罪；就犯
    罪事實欄(二)部分，係犯刑法第三百二十條第一項之竊盜罪。
    就犯罪事實欄(一)部分，被告已著手於財物之搜尋，然尚未竊
    取得手，為未遂犯，應依刑法第二十五條第二項之規定減輕
    其刑。所犯上開二罪，犯意各別，行為互殊，應分論併罰。
    爰審酌被告素行非端，其身強體健，竟不思己力賺取所需，
    所為有害社會治安，惟坦承犯行之犯後態度，暨其犯罪之動
    機、目的、竊得之財物價值等一切情狀，分別量處如主文所
    示之刑，並就犯罪事實欄(一)部分所宣告之刑諭知易科罰金之
    折算標準。末查被告先後二次竊盜時間均在九十六年四月二
    十四日以前，所犯之罪並無中華民國九十六年罪犯減刑條例
    第三條各款所列情形，爰依該條例第二條第一項第三款、第
    九條、第十條之規定減輕其刑，分別諭知易科罰金之折算標
    準，並定其應執行刑及諭知易科罰金之折算標準。
三、公訴意旨另以：被告進入前揭「奧爾仕幼稚園」行竊時，基
    於毀損之犯意，踏凹娃娃車頂致令不堪使用，並侵入該建築
    物，又毀損廁所馬桶水箱致令不堪使用，因認被告另涉犯刑
    法第三百零六條第一項之侵入建築物罪及同法第三百五十四
    條之毀損罪嫌云云。然按毀越門扇而入室行竊，其越入行為
    即屬侵入住宅，已結合於所犯加重竊盜罪之罪質中，無更行
    構成侵入住宅罪之理，最高法院著有二十七年上字第一八八
    七號判例可資參照。被告既係以踰越安全設備之方式進入「
    奧爾仕幼稚園」內著手搜尋財物，其侵入建築物之犯行已結
    合於其所犯踰越安全設備竊盜未遂之罪質內，揆諸上開判例
    意旨，即無再論以侵入建築物罪之餘地。再按刑法第三百五
    十四條之毀損罪，以使所毀損之物，失其全部或一部之效用
    為其構成要件，最高法院復有四十七年臺非字第三四號判例
    可供參照，檢察官認被告涉嫌毀損「奧爾仕幼稚園」之娃娃
    車車頂及馬桶水箱，無非以告訴人乙○○於警詢中供陳：「
    …但遭侵入廁所的馬桶水箱、娃娃車頂蓋有遭到毀損。」等
    情，為其論述之唯一依據，然查卷內並無其他證據足以證明
    前述娃娃車車頂、馬桶水箱有何已失其全部或一部效用之情
    事，即難遽認告訴人前揭指述必為真實可採。況被告於本院
    準備程序及審理時供陳：「…但沒有毀損，我是因為保全人
    員要抓我，我從窗戶摔到娃娃車的車頂，把車頂摔凹。」、
    「（馬桶為何會壞掉？）我出去時是踩著馬桶，我不知道馬
    桶為何會壞掉，手機是這時候掉到馬桶裡的。」之情節，衡
    情並非絕無可能，不能將被告係因過失造成娃娃車車頂凹陷
    及馬桶水箱破裂之合理可能均予排除，而逕推論必係被告故
    意毀壞。綜上所述，本院查無其他積極證據足認被告有何公
    訴人所指之毀損犯行，且被告進入「奧爾仕幼稚園」之行為
    亦無另論以侵入建築物罪之餘地，惟公訴人認此二部分與前
    揭論罪科刑之踰越安全設備竊盜未遂罪間，屬想像競合犯之
    裁判上一罪關係，爰不另為無罪之諭知，附此敘明。
據上論斷，應依刑事訴訟法第二百九十九條第一項前段，刑法第
三百二十條第一項、第三百二十一條第二項、第一項第二款、第
二十五條第二項、第五十一條第五款、第四十一條第一項前段，
刑法施行法第一條之一，中華民國九十六年罪犯減刑條例第二條
第一項第三款、第七條、第九條、第十條，判決如主文。
本案由檢察官甲○○提起公訴，經檢察官林珮菁到庭執行職務。
中　　華　　民　　國　　96　　年　　11　　月　　22　　日
                  刑事第九庭  法　官  劉元斐
上列正本證明與原本無異。
如不服本判決，應於判決送達後十日內敘明上訴理由，向本院提
出上訴狀 (應附繕本) ，上訴於臺灣高等法院。
                              書記官  郭玉芬
中　　華　　民　　國　　96　　年　　11　　月　　22　　日
附錄本案論罪科刑法條全文：
刑法第三百二十條：
意圖為自己或第三人不法之所有，而竊取他人之動產者，為竊盜
罪，處五年以下有期徒刑、拘役或五百元以下罰金。
意圖為自己或第三人不法之利益，而竊佔他人之不動產者，依前
項之規定處斷。
前二項之未遂犯罰之。
刑法第三百二十一條：
犯竊盜罪而有左列情形之一者，處六月以上、五年以下有期徒刑
：
一  於夜間侵入住宅或有人居住之建築物、船艦或隱匿其內而犯
??之者。
二  毀越門扇、牆垣或其他安全設備而犯之者。
三  攜帶兇器而犯之者。
四  結夥三人以上而犯之者。
五  乘火災、水災或其他災害之際而犯之者。
六  在車站或埠頭而犯之者。
前項之未遂犯罰之。
